【裁判字號】    98,簡上,893
【裁判日期】    981130
【裁判案由】    傷害等
【裁判全文】
臺灣高雄地方法院刑事判決             98年度簡上字第893號
上  訴  人  臺灣高雄地方法院檢察署檢察官
上  訴  人
即  被  告  甲○○○
選任辯護人  施一帆律師
上列上訴人因傷害等案件，不服本院高雄簡易庭中華民國98年7
月13日98年度審簡字第3843號第一審簡易判決（聲請簡易判決處
刑案號：98年度偵續字第164 號），提起上訴，本院管轄之第二
審合議庭判決如下：
    主  文
上訴駁回。
甲○○○緩刑貳年。
    事實及理由
一、本案經本院審理結果，認第一審簡易判決之認事、用法及量
    刑均無不當，應予維持，並引用第一審簡易判決書（含聲請
    簡易判決處刑書）記載之事實、證據及理由（詳如附件）。
    至本判決所引用第一審簡易判決書記載之證據，有關傳聞證
    據部分，業經檢察官、被告及辯護人於本院準備程序中表示
    同意作為本案證據使用，本院審酌該等證據作成時之情況，
    無何取證之瑕疵或其他不當情事，且均與本案之待證事實有
    關，依刑事訴訟法第159 條之5 第1 項之規定，認具有證據
    能力，附此敘明。
二、上訴人即檢察官上訴意旨略以：被告犯後否認犯行，復未與
    告訴人達成和解，原審就被告僅判處拘役30日，量刑實屬過
    輕等語。上訴人即被告原以其雖有與告訴人拉扯，但並未使
    告訴人受有傷害，否認聲請簡易判決處刑意旨所載犯行，提
    起上訴，嗣於本院行審判程序時改稱其承認犯罪，且與告訴
    人達成和解，希冀從輕量刑，並宣告緩刑等語（見本院卷第
    80頁、第85頁）。惟按量刑輕重，係屬事實審法院得依職權
    自由裁量之事項，苟已斟酌刑法第57條各款所列情狀而未逾
    越法定刑度，不得遽指為違法（最高法院72年臺上字第6696
    號、75年臺上字第7033號判例參照）。又在同一犯罪事實與
    情節，如別無其他加重或減輕之原因，下級審量定之刑，亦
    無過重或失輕之不當情形，則上級審法院對下級審法院之職
    權行使，原則上應予尊重（最高法院85年度臺上字第2446號
    裁判意旨參酌）。本件原審以被告傷害等犯行，事證明確，
    因而依刑事訴訟法第449 條第1 項前段、第454 條第2 項，
    刑法第277 條第1 項、第304 條第1 項、第55條、第41條第
    1 項前段，刑法施行法第1 條之1 第1 項、第2 項前段等規
    定，並審酌被告對告訴人前來緣由有所誤解，未用和平理性
    方式解決，卻以強暴方式傷害告訴人，妨害告訴人開車離去
    ，犯後復否認犯行，未與告訴人和解，及被告並無刑事前科
    ，有臺灣高等法院被告前案紀錄表一紙可參等一切情狀，量
    處拘役30日，併諭知易科罰金之折算標準，本院認原審認事
    用法，均無違誤，量刑亦已考量本案被告犯罪情節輕重、犯
    後否認犯行及未與告訴人和解等情而屬允當。檢察官及被告
    以上開情詞提起上訴，均無理由，應予駁回。
三、末查，被告未曾受有期徒刑以上刑之宣告，有臺灣高等法院
    被告前案紀錄表1 份在卷足參，堪認素行良好，僅因一時失
    慮，偶罹刑典，事後已坦承犯行，並表悔意，且已與告訴人
    達成和解，告訴人並向本院表明願意原諒被告等情，有本院
    審判筆錄乙份在卷可憑，信其經此刑之宣告後，應知警惕而
    無再犯之虞，本院因認以暫不執行其刑為適當，爰併予宣告
    緩刑2 年，用啟自新。
據上論斷，應依刑事訴訟法第455 條之1 第1 項、第3 項、第37
3 條、第364 條、第368 條，刑法第74條第1 項第1 款，判決如
主文。
本案經檢察官乙○○到庭執行職務。
中    華    民    國    98    年    11    月    30    日
                  刑事第十四庭  審判長法  官  陳銘珠
                                      法  官  李俊霖
                                      法  官  林揚奇
上正本證明與原本無異。
不得上訴。
中    華    民    國    98    年    11    月    30    日
                                      書記官  何明昌
附錄本案論罪法條：
中華民國刑法第277條
（普通傷害罪）
傷害人之身體或健康者，處3 年以下有期徒刑、拘役或1 千元以
下罰金。
犯前項之罪因而致人於死者，處無期徒刑或7 年以上有期徒刑；
致重傷者，處3 年以上10年以下有期徒刑。


司法院資訊處製作；財團法人民間司法改革基金會備份。
